臺灣士林地方法院刑事判決　　　　　　　 94年度訴字第197號
公　訴　人　臺灣士林地方法院檢察署檢察官
被　　　告　甲○
　　　　　　　　　　樓
上列被告因違反毒品危害防制條例案件，經檢察官提起公訴（93
年度毒偵字第1381號），經訊問被告後，被告就被訴之事實為認
罪之答辯，本院合議庭裁定認宜由受命法官獨任進行簡式審判程
序並判決如下：
    主  文
甲○連續施用第一級毒品，處有期徒刑拾月。扣案之海洛因殘渣
袋壹個沒收銷燬。
    事  實
一、甲○前於民國88、89年間因施用毒品案件，先後2 次經依本
    院88年度毒聲字第1772號、89年度毒聲字第1351號裁定送觀
    察、勒戒後，均認無繼續施用毒品之傾向，分別於88年10月
    月28日及89年9 月27日釋放出所，並由臺灣士林地方法院檢
    察署檢察官分別於88年10月28日以88年度偵字第6193號及89
    年9 月9 日以89年度毒偵字第1238、1504號不起訴處分確定
    。惟渠仍未戒除毒癮，又於91年3 月間某日起至92年11月間
    連續施用第一、二級毒品而三犯施用毒品罪，經檢察官以93
    年度毒偵字第73號提起公訴，並經本院於93年6 月7 日以93
    年度訴字第233 號判處有期徒刑9 月，因未上訴而確定。詎
    甲○猶不知悔改，復於前案觀察、勒戒執行完畢釋放及前案
    判決後，5 年內再基於施用第一級毒品海洛因之概括犯意，
    自93年6 月中旬起至93年7 月2 日止，連續在其臺北市○○
    區○○路4 段58巷10弄7 號住處，以海洛因摻入香煙吸食之
    方式施用第一級毒品海洛因多次（施用頻率約1 星期至2 星
    期1 次）。嗣於93年7 月3 日14時30分許，為警持搜索票搜
    索上開住處，當場扣得毒品海洛因殘渣袋1 個，始查悉上情
    。
二、案經臺北市政府警察局大安分局報請臺灣士林地方法院檢察
    署檢察官偵查起訴。
    理  由
一、上揭事實業據被告甲○於偵查、本院審理中坦承不諱（毒偵
    卷1381號第48至50頁偵訊筆錄、本院卷第26至31頁審判筆錄
    參照），而被告查獲當日採驗之尿液經送臺灣尖端先進生技
    醫藥股份有限公司以氣相層析質譜儀檢驗法鑑驗結果，呈嗎
    啡陽性反應，亦有該公司93年7 月14日濫用藥物檢驗報告（
    核退卷第22頁參照）1 紙附卷可稽。扣案被告身上查獲之毒
    品海洛因殘渣袋1 個，經以氣相層析質譜儀鑑驗結果亦有海
    洛因及安非他命成分，亦有憲兵司令部刑事鑑識中心鑑驗通
    知書94年1 月27日 (90) 安鑑字第00215 號鑑定通知書（毒
    偵卷第1381號卷第53頁參照），是被告自白施用第一級毒品
    海洛因，應認與事實相符，而可採信，前開事實應可認定。
    又被告前因施用毒品案件，先後2 次經依法院裁定送觀察、
    勒戒後，均認無繼續施用毒品之傾向，分別於88年10月月28
    日及89年9 月27日釋放出所，並由檢察官不起訴處分確定。
    又其三犯施用毒品罪並經本院於93年6 月7 日以93年度訴字
    第233 號判處有期徒刑9 月，因未上訴而確定等情亦有卷附
    臺灣高等法院被告全國前案紀錄表在卷可稽，應可認定。被
    告此次顯係於強制戒治執行完畢釋放後，5 年內再犯施用毒
    品罪，而應依毒品危害防制條例第23條第2 項追訴處罰。且
    因前案判決宣判日係93年6 月7 日，而本件被告施用毒品之
    時間為93年6 月中旬至93年7 月2 日止，均在前案判決宣判
    日之後，並非前案判決既判力所及，亦可認定。本件事證明
    確，被告犯行洵堪認定。
二、核被告甲○所為係犯毒品危害防制條例第10條第1 項之施用
    第一級毒品罪。被告施用毒品前持有毒品之低度行為，應為
    施用之高度行為所吸收，不另論罪。被告多次施用毒品犯行
    ，時間緊接，所犯構成要件相同，顯係基於概括犯意所為，
    為連續犯，應依刑法第56條規定論以連續施用第一級毒品1
    罪，並加重其刑。爰審酌被告前有多次施用毒品紀錄，詎其
    竟不思悔悟，一再施用第一級毒品，顯見尚存有僥倖心理，
    惟犯後終能坦承犯行，態度尚佳，及其犯罪之動機、目的、
    手段，犯罪時所受之刺激、其品性、生活狀況、智識程度、
    犯罪所生之損害等一切情狀，量處如主文所示之刑，以玆警
    懲。又依毒品危害防制條例第18條第1 項之規定，得諭知沒
    收並銷燬之者，以查獲之毒品及專供製造或施用毒品之器具
    為限，並不及於毒品之外包裝，然若毒品本身已經微量附著
    外包裝內，如從析離，該外包裝自應隨同毒品一併沒收銷燬
    。查獲之第一級毒品海洛因塑膠袋1 個，由卷附上開鑑定書
    可知塑膠袋內之毒品已經無從與塑膠袋分別鑑秤其重量，可
    知業已與毒品有難以析離之關係，自應依毒品危害防制條例
    第18條第1 項前段規定，諭知沒收並銷燬之。
三、據上論斷，應依刑事訴訟法第273 條之1 第1 項、第299 條
    第1 項前段，毒品危害防制條例第10條第1 項、第18條第1
    項前段，刑法第11條、第56條，判決如主文。
本案經檢察官王碧霞到庭執行職務。
中　　華　　民　　國　　94　　年　　5 　　月　　31　　日
                  刑事第七庭法  官  王沛雷
以上正本證明與原本無異。
如不服本判決，應於判決送達後10日內，向本院提出上訴狀。
                            書記官  詹志鵬
中　　華　　民　　國　　94　　年　　6 　　月　　1 　　日
附錄本判決論罪科刑依據之法條：
毒品危害防制條例第10條第1 項：
  施用第一級毒品者，處 6 月以上 5 年以下有期徒刑。
